【裁判字號】    96,抗,327
【裁判日期】    970111
【裁判案由】    停止執行
【裁判全文】
臺灣高等法院臺南分院民事裁定  96年度抗字第327號
抗告人  甲○○
上列當事人與相對人乙○○、丙○○間聲請停止執行事件，抗告
人對於中華民國九十六年十月十六日臺灣雲林地方法院第一審裁
定（九十六年度聲字第四二四號）提起抗告，本院裁定如下：
    主  文
原裁定廢棄，應由臺灣雲林地方法院更為裁定。
    理  由
一、抗告意旨略以：坐落雲林縣土庫鎮○○段一八四二地號土地
    （下稱系爭土地）上，建號四一三即門牌號碼雲林縣土庫鎮
    大荖九八號建物之三合院建物部分，係債務人王文通所有，
    該部分之拍賣，伊並不爭執。然系爭土地上之鴿舍及儲藏室
    ，則屬抗告人所有，原裁定法院就核定擔保金額時，應以鴿
    舍及儲藏室之價值定之，非以系爭土地上全部建物（即三合
    院、鴿舍、儲藏室）之價值定擔保金額。系爭鴿舍及儲藏室
    ，僅花費約新台幣（下同）三十萬元興建，屋齡已逾十三年
    ，原裁定竟命抗告人提供一百八十二萬九千元之擔保，顯然
    過高，請求將原裁定廢棄，酌減擔保金等語。
二、按強制執行程序開始後，於提起異議之訴時，法院因必要情
    形或依聲請定相當並確實之擔保，得為停止強制執行之裁定
    ，此觀強制執行法第十八條第二項規定自明。又法院依強制
    執行法第十八條第二項定擔保金額而准許停止執行之裁定者
    ，該項擔保金額係供債權人因停止執行所受損害之賠償，其
    數額應依標的物停止執行後，債權人未能即時受償或利用該
    標的物所受之損害額，或其他因另供擔保強制執行所受之損
    害額定之，非以標的物之價額或其債權額為依據（最高法院
    九十一年度台抗字第四二九、五Ｏ七號裁定意旨參照）。又
    此項擔保金額之多寡應如何認為相當，固屬法院職權裁量之
    範圍。惟此項擔保既係供強制執行債權人因停止執行所受損
    害之賠償，故法院定擔保金額時，自應斟酌該債權人因停止
    執行可能遭受之損害，以為衡量之標準（最高法院九十五年
    度台抗字第七八一號裁判要旨）。
三、經查：
  (一)抗告人以其已向原審法院提起第三人異議之訴為理由，聲請
    裁定停止該院九十六年度執字第一八一七號執行事件之強制
    執行程序，原裁定法院於調取上開執行卷宗及該院九十六年
    度補字第一二一號第三人異議之訴卷宗後，認抗告人就建物
    部分聲請為有理由，予以准許，並依該建物部分之鑑定價值
    核定擔保金額為一百八十二萬九千元。就土地部分則以非第
    三人異議之訴之起訴範圍，駁回抗告人停止執行之聲請，固
    非無見。
  (二)惟查，依抗告人之上開起訴狀所示，其似僅就鴿舍及儲藏室
    二項建物主張為其所有，並未對三合院部分（建號四一三號
    部分）主張有異議權（所有權）。原法院未查明系爭三合院
    建物並非抗告人提起第三人異議之訴之標的物，抗告人並無
    依強制執行法第十八條規定，就該建物（門牌號碼雲林縣土
    庫鎮大荖九八號房屋）聲請停止程序之權利，乃就此部分准
    抗告人聲請，命其供擔保而停止就三合院建物部分之執行程
    序，於法尚有未洽。
  (三)又原法院逕以系爭土地上之所有建物之鑑定價值核定擔保金
    額為一百八十二萬九千元，似非斟酌（如估計第三人異議之
    訴判決確定所須之期間，按法定遲延利息計算可能損害等）
    相對人（債權人）因停止執行可能遭受之損害，抗告人主張
    ，原審核定之擔保金有過高之情事，似非無據。
四、綜上所述，就上開各點宜由原審法院調取相關卷證，並訊明
    抗告人後再予處理，抗告意旨，指摘原裁定此部分不當，求
    予廢棄，為有理由。爰將原裁定廢棄，發回由原法院另為妥
    適之裁定。
五、據上論結，本件抗告為有理由，爰依強制執行法第三十條之
    一、民事訴訟法第四百九十二條，裁定如主文。
中    華    民    國    97    年    1     月    11    日
                  民事第二庭    審判長法  官  丁振昌
                                      法  官  李素靖
                                      法  官  吳上康
上為正本係照原本作成。
不得抗告。
中    華    民    國    97    年    1     月    14    日
                                      書記官  易慧玲


司法院資訊處製作；財團法人民間司法改革基金會備份。
